---
title: "PUDA2022: Discovering clustering patterns"
output: 
  flexdashboard::flex_dashboard:
    orientation: columns
    vertical_layout: fill
---

```{r setup, include=FALSE}
library(flexdashboard)
library(ggplot2)
library(plotly)
library(dplyr)
library(shiny)

load("clustersData.RData")
```


Distribución Variables económicas
=======================================================================
Sidebar {.sidebar}
-----------------------------------------------------------------------

```{r}
selectInput(inputId = "modulo_",
            label =  "Modulo",
            choices = unique(mEcon$modulo),
            #choices = c("Laundry","BodyWashing","Toilet Use","Hand Washing",
            #            "Brushing Teeth","Dishwashing"),
            selected = "Laundry")

```

Column {data-width=450}
-----------------------------------------------------------------------

```{r}
##preparamos los datos

m_economic_contribucion_r <- reactive({mEcon %>% filter(modulo==input$modulo_) %>% group_by(cluster,`V9. PAGO_AGUA`) %>% summarise(Freq=n())})


m_economic_ingreso_r <- reactive({mEcon %>% filter(modulo==input$modulo_) %>% group_by(cluster,ClaseSocial) %>% summarise(Freq=n())})


```

### Cluster 1: Contribución al pago del agua

```{r}

renderPlotly({
  
  ggplotly(
    
    m_economic_contribucion_r() %>%
    filter(cluster==1) %>%
    ggplot(aes(x=`V9. PAGO_AGUA`,y=Freq))+
    geom_bar(stat='identity',fill="#7AC5CD")+
    labs(x = " ")
    
  )
  
})
```

### Cluster 1: Clase social por ingreso del hogar

```{r}

renderPlotly({
  
  #m_economic_ingreso<-m_economic_ingreso_r()
  
  ggplotly(
    
    m_economic_ingreso_r() %>%
      filter(cluster==1) %>%
      ggplot(aes(x=ClaseSocial,y=Freq))+
      geom_bar(stat='identity',fill="#7AC5CD")+
      labs(x = " ")
    
  )
  
})




```

Column {data-width=450}
-----------------------------------------------------------------------

### Cluster 2: Contribución al pago del agua

```{r}

renderPlotly({
  
  
  ggplotly(
    
    m_economic_contribucion_r() %>%
    filter(cluster==2) %>%
    ggplot(aes(x=`V9. PAGO_AGUA`,y=Freq))+
    geom_bar(stat='identity',fill="#A2CD5A")+
    labs(x = " ")
    
  )
  
})


```


### Cluster 2: Clase social por ingreso del hogar

```{r}

renderPlotly({
  
  #m_economic_ingreso<-m_economic_ingreso_r()
  
  ggplotly(
    
    m_economic_ingreso_r() %>%
      filter(cluster==2) %>%
      ggplot(aes(x=ClaseSocial,y=Freq))+
      geom_bar(stat='identity',fill="#A2CD5A")+
      labs(x = " ")
    
  )
  
})


```

Column {data-width=450}
-----------------------------------------------------------------------

### Cluster 3: Contribución al pago del agua

```{r}

renderPlotly({
  
  
  ggplotly(
    
    m_economic_contribucion_r() %>%
    filter(cluster==3) %>%
    ggplot(aes(x=`V9. PAGO_AGUA`,y=Freq))+
    geom_bar(stat='identity',fill="#EE6363")+
    labs(x = " ")
    
  )
  
})


```

### Cluster 3: Clase social por ingreso del hogar

```{r}

renderPlotly({
  
  #m_economic_ingreso<-m_economic_ingreso_r()
  
  ggplotly(
    
    m_economic_ingreso_r() %>%
      filter(cluster==3) %>%
      ggplot(aes(x=ClaseSocial,y=Freq))+
      geom_bar(stat='identity',fill="#EE6363")+
      labs(x = " ")
    
  )
  
})



```


Distribución sociodemográficas 1
=======================================================================
Sidebar {.sidebar}
-----------------------------------------------------------------------

```{r}
selectInput(inputId = "moduloS",
            label =  "Modulo",
            choices = unique(mSoci$modulo),
            #choices = c("Laundry","BodyWashing","Toilet Use","Hand Washing",
            #            "Brushing Teeth","Dishwashing"),
            selected = "Laundry")

```

Column {data-width=450}
-----------------------------------------------------------------------

```{r}
##preparamos los datos

m_sociodem_sexo_r <- reactive({mSoci %>% filter(modulo==input$moduloS) %>% group_by(cluster,`V1. SEXO`) %>% summarise(Freq=n())})


m_sociodem_gEta_r <- reactive({mSoci %>% filter(modulo==input$moduloS) %>% group_by(cluster,GEtario) %>% summarise(Freq=n())})


```

### Cluster 1: Sexo

```{r}

renderPlotly({
  
  ggplotly(
    
   m_sociodem_sexo_r() %>%
      filter(cluster==1) %>%
      ggplot(aes(x=`V1. SEXO`,y=Freq))+
      geom_bar(stat='identity',fill="#7AC5CD")+
      labs(x = " ")
    
  )
  
})

```

### Cluster 1: Grupos Etarios

```{r}

renderPlotly({
  
  ggplotly(
    
    m_sociodem_gEta_r() %>%
      filter(cluster==1) %>%
      ggplot(aes(x=GEtario,y=Freq))+
      geom_bar(stat='identity',fill="#7AC5CD")+
      labs(x = " ")
    
  )
  
})




```

Column {data-width=450}
-----------------------------------------------------------------------

### Cluster 2: Sexo

```{r}

renderPlotly({
  
  ggplotly(
    
   m_sociodem_sexo_r() %>%
      filter(cluster==2) %>%
      ggplot(aes(x=`V1. SEXO`,y=Freq))+
      geom_bar(stat='identity',fill="#A2CD5A")+
      labs(x = " ")
    
  )
  
})


```


### Cluster 2: Grupos Etarios

```{r}

renderPlotly({
  
  ggplotly(
    
    m_sociodem_gEta_r() %>%
      filter(cluster==2) %>%
      ggplot(aes(x=GEtario,y=Freq))+
      geom_bar(stat='identity',fill="#A2CD5A")+
      labs(x = " ")
    
  )
  
})



```

Column {data-width=450}
-----------------------------------------------------------------------

### Cluster 3: Sexo

```{r}

renderPlotly({
  
  ggplotly(
    
   m_sociodem_sexo_r() %>%
      filter(cluster==3) %>%
      ggplot(aes(x=`V1. SEXO`,y=Freq))+
      geom_bar(stat='identity',fill="#EE6363")+
      labs(x = " ")
    
  )
  
})


```

### Cluster 3: Grupos Etarios

```{r}

renderPlotly({
  
  ggplotly(
    
    m_sociodem_gEta_r() %>%
      filter(cluster==3) %>%
      ggplot(aes(x=GEtario,y=Freq))+
      geom_bar(stat='identity',fill="#EE6363")+
      labs(x = " ")
    
  )
  
})


```

Distribución sociodemográficas 2
=======================================================================
Sidebar {.sidebar}
-----------------------------------------------------------------------

```{r}
selectInput(inputId = "moduloS2",
            label =  "Modulo",
            choices = unique(mSoci$modulo),
            #choices = c("Laundry","BodyWashing","Toilet Use","Hand Washing",
            #            "Brushing Teeth","Dishwashing"),
            selected = "Laundry")

```

Column {data-width=450}
-----------------------------------------------------------------------

```{r}
##preparamos los datos

m_sociodem_etn_r <- reactive({mSoci %>% filter(modulo==input$moduloS2) %>% group_by(cluster,`V4. ETN_RAC`) %>% summarise(Freq=n())})


m_sociodem_nvlsc_r <- reactive({mSoci %>% filter(modulo==input$moduloS2) %>% group_by(cluster,`V5. NIV_ESCOL`) %>% summarise(Freq=n())})


```

### Cluster 1: Etnia

```{r}

renderPlotly({

  
  ggplotly(
    
    m_sociodem_etn_r() %>%
      filter(cluster==1) %>%
      ggplot(aes(x=`V4. ETN_RAC`,y=Freq))+
      geom_bar(stat='identity',fill="#7AC5CD")+
      labs(x = " ")
    
    )
  
})
```

### Cluster 1: Nivel Escolar

```{r}

renderPlotly({
  
  ggplotly(
    
    m_sociodem_nvlsc_r() %>%
      filter(cluster==1) %>%
      ggplot(aes(x=`V5. NIV_ESCOL`,y=Freq))+
      geom_bar(stat='identity',fill="#7AC5CD")+
      labs(x = " ")
    
  )
  
})




```

Column {data-width=450}
-----------------------------------------------------------------------

### Cluster 2: Etnia

```{r}

renderPlotly({

  
  ggplotly(
    
    m_sociodem_etn_r() %>%
      filter(cluster==2) %>%
      ggplot(aes(x=`V4. ETN_RAC`,y=Freq))+
      geom_bar(stat='identity',fill="#A2CD5A")+
      labs(x = " ")
    
    )
  
})


```


### Cluster 2: Nivel Escolar

```{r}

renderPlotly({
  
  ggplotly(
    
    m_sociodem_nvlsc_r() %>%
      filter(cluster==2) %>%
      ggplot(aes(x=`V5. NIV_ESCOL`,y=Freq))+
      geom_bar(stat='identity',fill="#A2CD5A")+
      labs(x = " ")
    
  )
  
})



```

Column {data-width=450}
-----------------------------------------------------------------------

### Cluster 3: Etnia

```{r}

renderPlotly({

  
  ggplotly(
    
    m_sociodem_etn_r() %>%
      filter(cluster==3) %>%
      ggplot(aes(x=`V4. ETN_RAC`,y=Freq))+
      geom_bar(stat='identity',fill="#EE6363")+
      labs(x = " ")
    
    )
  
})


```

### Cluster 3: Nivel escolar

```{r}

renderPlotly({
  
  ggplotly(
    
    m_sociodem_nvlsc_r() %>%
      filter(cluster==3) %>%
      ggplot(aes(x=`V5. NIV_ESCOL`,y=Freq))+
      geom_bar(stat='identity',fill="#EE6363")+
      labs(x = " ")
    
  )
  
})


```

Distribución Psicológicas 1
=======================================================================
Sidebar {.sidebar}
-----------------------------------------------------------------------

```{r}
selectInput(inputId = "moduloP1",
            label =  "Modulo",
            choices = unique(mpsyc$modulo),
            #choices = c("Laundry","BodyWashing","Toilet Use","Hand Washing",
            #            "Brushing Teeth","Dishwashing"),
            selected = "Laundry")

```

Column {data-width=450}
-----------------------------------------------------------------------

```{r}
##preparamos los datos

m_psyco_m3_r <- reactive({mpsyc %>% filter(modulo==input$moduloP1) %>% group_by(cluster,`V7. CONOC_M3`) %>% summarise(Freq=n())})


m_psyco_prcp_r <- reactive({mpsyc %>% filter(modulo==input$moduloP1) %>% group_by(cluster,`V8. PERCEP_CANT`) %>% summarise(Freq=n())})


```

### Cluster 1: Conocimiento cantidad agua

```{r}

renderPlotly({

  
  ggplotly(
    
    m_psyco_m3_r() %>%
      filter(cluster==1) %>%
      ggplot(aes(x=`V7. CONOC_M3`,y=Freq))+
      geom_bar(stat='identity',fill="#7AC5CD")+
      labs(x = " ")
    
    )
  
})
```

### Cluster 1: Percepción cantidad agua

```{r}

renderPlotly({
  
  ggplotly(
    
    m_psyco_prcp_r() %>%
      filter(cluster==1) %>%
      ggplot(aes(x=`V8. PERCEP_CANT`,y=Freq))+
      geom_bar(stat='identity',fill="#7AC5CD")+
      labs(x = " ")
    
  )
  
})




```

Column {data-width=450}
-----------------------------------------------------------------------

### Cluster 2: Conocimiento cantidad agua

```{r}

renderPlotly({

  
  ggplotly(
    
    m_psyco_m3_r() %>%
      filter(cluster==2) %>%
      ggplot(aes(x=`V7. CONOC_M3`,y=Freq))+
      geom_bar(stat='identity',fill="#A2CD5A")+
      labs(x = " ")
    
    )
  
})


```


### Cluster 2: Percepción cantidad agua

```{r}

renderPlotly({
  
  ggplotly(
    
    m_psyco_prcp_r() %>%
      filter(cluster==2) %>%
      ggplot(aes(x=`V8. PERCEP_CANT`,y=Freq))+
      geom_bar(stat='identity',fill="#A2CD5A")+
      labs(x = " ")
    
  )
  
})



```

Column {data-width=450}
-----------------------------------------------------------------------

### Cluster 3: Conocimiento cantidad agua

```{r}

renderPlotly({

  
  ggplotly(
    
    m_psyco_m3_r() %>%
      filter(cluster==3) %>%
      ggplot(aes(x=`V7. CONOC_M3`,y=Freq))+
      geom_bar(stat='identity',fill="#EE6363")+
      labs(x = " ")
    
    )
  
})


```

### Cluster 3: Percepción cantidad agua

```{r}

renderPlotly({
  
  ggplotly(
    
    m_psyco_prcp_r() %>%
      filter(cluster==3) %>%
      ggplot(aes(x=`V8. PERCEP_CANT`,y=Freq))+
      geom_bar(stat='identity',fill="#EE6363")+
      labs(x = " ")
    
  )
  
})


```

Distribución Psicológicas 2
=======================================================================
Sidebar {.sidebar}
-----------------------------------------------------------------------

```{r}
selectInput(inputId = "moduloP2",
            label =  "Modulo",
            choices = unique(mpsyc$modulo),
            #choices = c("Laundry","BodyWashing","Toilet Use","Hand Washing",
            #            "Brushing Teeth","Dishwashing"),
            selected = "Laundry")

```

Column {data-width=450}
-----------------------------------------------------------------------

```{r}
##preparamos los datos

m_psyco_m3_r <- reactive({mpsyc %>% filter(modulo==input$moduloP2) %>% group_by(cluster,`V12. VALOR_AGUA [Considera que podemos utilizar la cantidad de agua que podamos pagar]`) %>% summarise(Freq=n())})


m_psyco_prcp_r <- reactive({mpsyc %>% filter(modulo==input$moduloP2) %>% group_by(cluster,`VALOR_AGUA [Considera que debemos restringirla para los ecosistemas]`) %>% summarise(Freq=n())})


```

### Cluster 1: Pagamos el agua que usamos

```{r}

renderPlotly({

  
  ggplotly(
    
    m_psyco_m3_r() %>%
      filter(cluster==1) %>%
      ggplot(aes(x=`V12. VALOR_AGUA [Considera que podemos utilizar la cantidad de agua que podamos pagar]`,y=Freq))+
      geom_bar(stat='identity',fill="#7AC5CD")+
      labs(x = " ")
    
    )
  
})
```

### Cluster 1: Restringir por ecosistemas

```{r}

renderPlotly({
  
  ggplotly(
    
    m_psyco_prcp_r() %>%
      filter(cluster==1) %>%
      ggplot(aes(x=`V12. VALOR_AGUA [Considera que debemos restringirla para los ecosistemas]`,y=Freq))+
      geom_bar(stat='identity',fill="#7AC5CD")+
      labs(x = " ")
    
  )
  
})




```

Column {data-width=450}
-----------------------------------------------------------------------

### Cluster 2: Pagamos el agua que usamos

```{r}

renderPlotly({

  
  ggplotly(
    
    m_psyco_m3_r() %>%
      filter(cluster==2) %>%
      ggplot(aes(x=`V12. VALOR_AGUA [Considera que podemos utilizar la cantidad de agua que podamos pagar]`,y=Freq))+
      geom_bar(stat='identity',fill="#A2CD5A")+
      labs(x = " ")
    
    )
  
})


```


### Cluster 2: Restringir por ecosistemas

```{r}

renderPlotly({
  
  ggplotly(
    
    m_psyco_prcp_r() %>%
      filter(cluster==2) %>%
      ggplot(aes(x=`V12. VALOR_AGUA [Considera que debemos restringirla para los ecosistemas]`,y=Freq))+
      geom_bar(stat='identity',fill="#A2CD5A")+
      labs(x = " ")
    
  )
  
})



```

Column {data-width=450}
-----------------------------------------------------------------------

### Cluster 3: Pagamos el agua que usamos

```{r}

renderPlotly({

  
  ggplotly(
    
    m_psyco_m3_r() %>%
      filter(cluster==3) %>%
      ggplot(aes(x=`V12. VALOR_AGUA [Considera que podemos utilizar la cantidad de agua que podamos pagar]`,y=Freq))+
      geom_bar(stat='identity',fill="#EE6363")+
      labs(x = " ")
    
    )
  
})


```

### Cluster 3: Restringir por ecosistemas

```{r}

renderPlotly({
  
  ggplotly(
    
    m_psyco_prcp_r() %>%
      filter(cluster==3) %>%
      ggplot(aes(x=`V12. VALOR_AGUA [Considera que debemos restringirla para los ecosistemas]`,y=Freq))+
      geom_bar(stat='identity',fill="#EE6363")+
      labs(x = " ")
    
  )
  
})


```

Distribución Psicológicas 3
=======================================================================
Sidebar {.sidebar}
-----------------------------------------------------------------------

```{r}
selectInput(inputId = "moduloP3",
            label =  "Modulo",
            choices = unique(mpsyc$modulo),
            #choices = c("Laundry","BodyWashing","Toilet Use","Hand Washing",
            #            "Brushing Teeth","Dishwashing"),
            selected = "Laundry")

```

Column {data-width=450}
-----------------------------------------------------------------------

```{r}
##preparamos los datos

m_psyco_m3_r <- reactive({mpsyc %>% filter(modulo==input$moduloP3) %>% group_by(cluster,`VALOR_AGUA [Considera que debemos preservarla para futuras generaciones]`) %>% summarise(Freq=n())})


m_psyco_prcp_r <- reactive({mpsyc %>% filter(modulo==input$moduloP3) %>% group_by(cluster,`V10. SEPARA_RES`) %>% summarise(Freq=n())})


```

### Cluster 1: Preservar para generaciones

```{r}

renderPlotly({

  
  ggplotly(
    
    m_psyco_m3_r() %>%
      filter(cluster==1) %>%
      ggplot(aes(x=`VALOR_AGUA [Considera que debemos preservarla para futuras generaciones]`,y=Freq))+
      geom_bar(stat='identity',fill="#7AC5CD")+
      labs(x = " ")
    
    )
  
})
```

### Cluster 1: Separa residuos

```{r}

renderPlotly({
  
  ggplotly(
    
    m_psyco_prcp_r() %>%
      filter(cluster==1) %>%
      ggplot(aes(x=`V10. SEPARA_RES`,y=Freq))+
      geom_bar(stat='identity',fill="#7AC5CD")+
      labs(x = " ")
    
  )
  
})




```

Column {data-width=450}
-----------------------------------------------------------------------

### Cluster 2: Preservar para generaciones

```{r}

renderPlotly({

  
  ggplotly(
    
    m_psyco_m3_r() %>%
      filter(cluster==2) %>%
      ggplot(aes(x=`VALOR_AGUA [Considera que debemos preservarla para futuras generaciones]`,y=Freq))+
      geom_bar(stat='identity',fill="#A2CD5A")+
      labs(x = " ")
    
    )
  
})


```


### Cluster 2: Separa residuos

```{r}

renderPlotly({
  
  ggplotly(
    
    m_psyco_prcp_r() %>%
      filter(cluster==2) %>%
      ggplot(aes(x=`V10. SEPARA_RES`,y=Freq))+
      geom_bar(stat='identity',fill="#A2CD5A")+
      labs(x = " ")
    
  )
  
})



```

Column {data-width=450}
-----------------------------------------------------------------------

### Cluster 3: Preservar para generaciones

```{r}

renderPlotly({

  
  ggplotly(
    
    m_psyco_m3_r() %>%
      filter(cluster==3) %>%
      ggplot(aes(x=`VALOR_AGUA [Considera que debemos preservarla para futuras generaciones]`,y=Freq))+
      geom_bar(stat='identity',fill="#EE6363")+
      labs(x = " ")
    
    )
  
})


```

### Cluster 3: Separa residuos

```{r}

renderPlotly({
  
  ggplotly(
    
    m_psyco_prcp_r() %>%
      filter(cluster==3) %>%
      ggplot(aes(x=`V10. SEPARA_RES`,y=Freq))+
      geom_bar(stat='identity',fill="#EE6363")+
      labs(x = " ")
    
  )
  
})


```
